---
title: "Datenauswertung TxKohorte"
email: "stephan.gloeckner@helmholtz-hzi.de"
date: '`r format(Sys.Date(), "%d.%m.%Y")`'
output: 
  flexdashboard::flex_dashboard:
    orientation: rows
    vertical_layout: fill
    logo: logo/hzi3.png
    self_contained: false
    fig_mobile: false
    mathjax: local
---

```{r setup, include=FALSE}
library(tidyverse)
library(lubridate)
library(plotly)
library(flexdashboard)
library(kableExtra)
library(formattable)
library(DT)
library(knitr)
library(janitor)
theme_set(theme_light())
#result_path <- "../dzif_tx_data/"
path <- paste0(result_path,"/")

files <- list.files(path, pattern = "\\.RData$")
for (i in seq_along(files)) {
  load(paste0(path, "/", files[i]))
}



```

Studienpopulation 
=======================================================================

Row 
-----------------------------------------------------------------------

### Grafik Übersicht Studienpopulation
```{r}
ggplotly(fig01)
```

Row 
-----------------------------------------------------------------------
### Populationstrend nach Zentrum
```{r}
ggplotly(fig02)
```


### Tabelle Übersicht Studienpopulation
```{r}
tab01 %>% 
  kable() %>% 
  kable_styling("striped")
```

### Auf einem Blick
```{r}

```


Bioproben {data-orientation=rows}
=======================================================================

```{r}
blood_value <- sum(df[[1]][[1]]$n)/2
other_value <- sum(df[[2]][[1]]$n)/2
```



Column 
-----------------------------------------------------------------------

### Blutproben

```{r}
articles <- blood_value
valueBox(articles, icon = "ion-waterdrop", color = "#830303")
```

### Andere Proben

```{r}
comments <- other_value
valueBox(comments, icon = "fa-heart", color = "#B07C9E")
```


Column 
-----------------------------------------------------------------------

```{r fig.width=10}
df[[1]][[2]]
```

```{r}
if (!is.null(df)) {
	df[[1]][[1]] %>% 
	  filter(key == "Organ") %>% 
	  select(-key) %>% 
	  spread(value, n, fill = 0) %>% 
	  adorn_totals() %>% 
	  adorn_totals("col") %>% 
	  kable() %>% 
	  kable_styling("striped")
}
  
```


Column 
-----------------------------------------------------------------------

```{r fig.width=10}
df[[2]][[2]]
```

```{r}
if (!is.null(df)) {
	df[[2]][[1]] %>% 
	  filter(key == "Organ") %>% 
	  select(-key) %>% 
	  spread(value, n, fill = 0) %>% 
	  adorn_totals() %>% 
	  adorn_totals("col") %>% 
	  kable() %>% 
	  kable_styling("striped")
}
```

Follow up {data-orientation=rows}
=======================================================================


Row {.tabset}
-------------------------------------
```{r include=FALSE}
organs <- NULL
if (!is.null(graphs)) {
	organs <- tribble(
		~id, ~organ, 
		1, graphs[[1]]$labels$title %>% gsub("Organ\\: ", "", .),
		2, graphs[[2]]$labels$title %>% gsub("Organ\\: ", "", .),
		3, graphs[[3]]$labels$title %>% gsub("Organ\\: ", "", .),
		4, graphs[[4]]$labels$title %>% gsub("Organ\\: ", "", .),
		5, graphs[[5]]$labels$title %>% gsub("Organ\\: ", "", .),
		6, graphs[[6]]$labels$title %>% gsub("Organ\\: ", "", .)
	)	
	
	col_namen <- c(
		"Zentrum", 
		"IST Stand<br/>Monat 3", "SOLL Stand<br/>Monat 3", "Performance in %<br/>Monat 3",
		"IST Stand<br/>Monat 6", "SOLL Stand<br/>Monat 6", "Performance in %<br/>Monat 6",
		"IST Stand<br/>Monat 9", "SOLL Stand<br/>Monat 9", "Performance in %<br/>Monat 9",
		"IST Stand<br/>Monat 12", "SOLL Stand<br/>Monat 12", "Performance in %<br/>Monat 12"
	)
	
	table_style <- function(table){
		table %>% 
			select(-organ) %>% 
			mutate_at(
				vars(contains("Performance")), 
				list(function(x) color_tile("#d6604d", "#4393c3")(x))) %>% 
			set_names(col_namen) %>% 
			knitr::kable(
				"html", 
				escape = FALSE, 
				align = "lcccccccccccc", 
				table.attr = "style='width:80%;'") 
	}
}
```

### `r if (!is.null(organs)) {pull(organs[1, 2])}`

#### Graph
```{r fig.width=18, fig.height=6, fig.align='center'}
if (!is.null(graphs)) {
	graphs[[1]]
}
```

#### Tabelle
```{r}
if (!is.null(organs)) {
	report_tab_fu %>% 
		filter(organ == pull(organs[1, 2])) %>% 
		table_style()
}
```

### `r if (!is.null(organs)) {pull(organs[2, 2])}`

#### Graph
```{r fig.width=18, fig.height=6, fig.align='center'}
if (!is.null(graphs)) {
	graphs[[2]]
}
```

#### Tabelle
```{r}
if (!is.null(organs)) {
	report_tab_fu %>% 
		filter(organ == pull(organs[2, 2])) %>% 
		table_style()
}
```

### `r if (!is.null(organs)) {pull(organs[3, 2])}`

#### Graph
```{r fig.width=18, fig.height=6, fig.align='center'}
if (!is.null(graphs)) {
	graphs[[3]]
}
```

#### Tabelle
```{r}
if (!is.null(organs)) {
	report_tab_fu %>% 
		filter(organ == pull(organs[3, 2])) %>% 
		table_style()
}
```

### `r if (!is.null(organs)) {pull(organs[4, 2])}`

#### Graph
```{r fig.width=18, fig.height=6, fig.align='center'}
if (!is.null(graphs)) {
	graphs[[4]]
}
```

#### Tabelle
```{r}
if (!is.null(organs)) {
	report_tab_fu %>% 
		filter(organ == pull(organs[4, 2])) %>% 
		table_style()
}
```

### `r if (!is.null(organs)) {pull(organs[5, 2])}`

#### Graph
```{r fig.width=18, fig.height=6, fig.align='center'}
if (!is.null(graphs)) {
	graphs[[5]]
}
```

#### Tabelle
```{r}
if (!is.null(organs)) {
	report_tab_fu %>% 
		filter(organ == pull(organs[5, 2])) %>% 
		table_style()
}
```

### `r if (!is.null(organs)) {pull(organs[6, 2])}`

#### Graph
```{r fig.width=18, fig.height=6, fig.align='center'}
if (!is.null(graphs)) {
	graphs[[6]]
}
```

#### Tabelle
```{r}
if (!is.null(organs)) {
	report_tab_fu %>% 
		filter(organ == pull(organs[6, 2]))%>% 
		table_style()
}
```
